Config:
  hfst:
    Gen: ../../../src/generator-gt-norm.hfst
    Morph: ../../../src/analyser-gt-norm.hfst
  xerox:
    Gen: ../../../src/generator-gt-norm.xfst
    Morph: ../../../src/analyser-gt-norm.xfst
    App: lookup

Tests:



  Noun - čiepâs: # 2A d -k, p > p'p
    čiepâs+N+Sg+Nom: čiepâs
    čiepâs+N+Sg+Gen: čieppâs
    čiepâs+N+Sg+Acc: čieppâs
    čiepâs+N+Sg+Ill: čieppâsân
    čiepâs+N+Sg+Loc: čieppâsist
    čiepâs+N+Sg+Com: čieppâsáin
    čiepâs+N+Sg+Abe: čieppâsttáá
    čiepâs+N+Ess: čiepâsin              #čieppâsin
    čiepâs+N+Par: čiepâsid              #čieppâsid
    čiepâs+N+Pl+Nom: čieppâseh
    čiepâs+N+Pl+Gen: čieppâsij
    čiepâs+N+Pl+Acc: čieppâsijd
    čiepâs+N+Pl+Ill: čieppâsáid
    čiepâs+N+Pl+Loc: čieppâsijn
    čiepâs+N+Pl+Com: čieppâsijguin
    čiepâs+N+Pl+Abe: čieppâsijttáá

